# 请教实物出资问题

提问人：stoneinsea 时间：2015-09-08 22:18:40
某公司注册资本 5000 万元，以土地使用权及货币出资，均由一法人股东出资。注册时为满足货币资金不低于20%要求，确认土地出资金额为 4000 万元，货币为 1000 万元，现在问题是： 土地出资时经评估，验资报告显示实收资本记录 4000 万元，与评估价值的差异记到资本公积。企业实际账务处理时，未反应这块差异，目前想将差异挂在其他应付款，然后归还股东，这样处理是否可行？谢谢各位大侠

回答人：chenyiwei
一般不建议进行这样的调整，这样做很容易引起“变相抽逃出资”的质疑。即使能够证明该无形资产的初始计量金额明显不公允，按照无形资产准则关于投资者投入的无形资产的初始计量规定进行前期差错更正，也是建议将调整金额贷记资本公积，而不是额外确认一笔对股东的负债。